RICARDO PORTELA DA SILVA

Objetivo: Desenvolvedor Mainframe São Paulo, SP, Brasileiro, solteiro

ricaportela@gmail.com

Linkedin: https://www.linkedin.com/in/ricardo-portela/

Github: https://github.com/ricaportela Website: htttp://ricardoportela.com.br

Celular: (11) 94564-4257

Sumário

Sou um profissional com ampla experiência no desenvolvimento de software, tendo acompanhado as significativas mudanças no mundo da programação ao longo dos anos. Desde a transição de Cobol para Python, com todo o seu ecossistema, até o meu trabalho recente em DevOps. Tenho habilidade em aprender rapidamente sobre diferentes pacotes e estruturas Python, como Django, Flask e Pyramid. Além disso, possuo experiência na criação de scripts de automação utilizando o Selenium webdriver, bem como na realização de raspagem de dados usando o BeautifulSoup e Scrapy.

Também atuei como Analista de Testes/Qualidade, participando de projetos que envolviam a execução de testes para garantir a qualidade do software entregue aos clientes, principalmente em empresas de telecomunicações.

Formação Acadêmica

Graduação, Sistemas de Informação - Universidade Carlos Drummond de Andrade - 2003 a 2005 Técnico em Processamento de Dados - Colégio Comercial Brasil - 1990 a 1992

Conhecimentos Técnicos

Inglês Intermediário

Curso de Formação AWS na prática - Oregon - agosto 2022 à dez 2022

Devops – AWS, Azure, Docker, Kubernetes, Pipelines CI/CD Linguagens de Programação: Python, Java, C#, Visual Basic

Frameworks & Libraries: Django, Flask, Pyramid, Bootstrap4, Angular, Junit

Bancos de Dados: Postgres, MySQL, DB2, Oracle

Controle de Versão: Github, Bitbucket

Sistemas Operacionais: Linux (6+), Windows(10+), z/os (Mainframe 10+)

Experiência Profissional

Tutoria Developer - JAN/2023 - atual - São Paulo - SP

Desenvolvedor Python - Backend /ETL

Desenvolvimento de software personalizado de sistemas de TI

Realizei a extração de lista de anúncios de empregos de motoristas de caminhão nos seguintes sites CDLLIFE, TRANSFORCE, PRODRIVERS e FSTAFF. Utilizei as ferramentas Scrapy e BeautifulSoup em conjunto com a linguagem de programação Python para realizar essas extrações. Como resultado, gerei arquivos CSV contendo os dados extraídos, os quais podem ser processados posteriormente pelo cliente.

Tecnologias: ETL, WebScraping, Python, Scrapy, Beautifulsoup

FIT Flextronics Instituto de Tecnologia - JUN/2021 - ABR/2022- Sorocaba - SP **Devops**

Atuação no projeto M2P como Devops, elaboração prática de estatégia de Branchs e GITFLOW, CI/CD.

Atuação no projeto de Pesquisa & Desenvolvimento, laboratorio 5G. Testes e implantação de software de telecomunicação 4G em servidor Baremetal com Openshift. Deploy com Docker e Docker-Compose e acompanhamento da migração para Openshift realizada por uma empresa contratada.

Execução de provisionamento de VMs com Vagrant, suporte Linux à equipe. Execução e deploy no cluster de testes com Kubespray, acompanhamento dos PODs no Kubernetes.

Tecnologias: Virtualbox, KVM, Docker, Vagrant, Kubernetes, Docker-Compose

Spassu Outsourcing - JUN/2021 - AGO/2021- São Paulo - SP

Desenvolvedor Python – Backend

Desenvolvimento Python com Django Rest (DRF) com REACT no front-end, time com metodologia Ágil. Atuando como terceirizado para PETROBRAS (remoto).

Tecnologias: Python, Django, Django Rest, Docker, Docker-Compose, Framework React e Javascript

Monte Bravo - Assessoria Financeira - Fev/2020 - Abr/2021 - São Paulo - SP Desenvolvedor Python - Engenharia de Dados

Projeto de extração de dados (ETL) utilizando Prefect (Airflow) e Scrapping de dados;

- Extração de dados via requests (API);
- Otimização da rotina de extração de 6000 clientes da base do processo de durava 4 horas para 6 minutos usando Threads e Concurrent do Python:
- Desenvolvimento de scripts com Python para extração de dados usando Pandas DataFrames;
- Load dos dados obtidos para o SalesForce (bulkInsert)

Tecnologias: Python, Pandas, Selenium, BeautifulSoup, Requests, Javascript

Desenvolvedor Python

- Projeto pontual com Python e Django para criação de dashboards com Javascript usando bibliotecas C3.js, D3.js, QGIS, visualização de mapas usando Leaflet(Javascript).

Tecnologias: Python, Django, Postgres, GeoDjango, Postgis, Leaflet, Javascript

Grupo GFT – CLT Full – Jul 2019 – Out 2019 – Alphavile - SP Devops

- Projeto de manutenção e sustentação no Banco Santander

Tecnologias: Cloudbees (Jenkins), CI/CD Pipelines, Groovy, Java

Clear Sale – PJ – Abr 2019 – Jun 2019 – São Paulo - SP Devops

- Projeto de manutenção e sustentação de sistemas de ecommerce (B2B)
- Sistema anti-fraude monitora transações de compras

Tecnologias: Azure, C#, CI/CD, Pipeline

BRQ - Jan/2019 à Abril/2019

Desenvolvedor Pleno

- Atuando em Projeto B2B na Renault
- Projeto de manutenção e sustentação de sistemas SAP HYBRIS

Tecnologias: Angular, HTML e CSS no front-end e Java SpringMVC no backend.

Stefanini - Out 2018 - Dez 2018 - São Paulo - SP

Desenvolvedor Python

Atuei no projeto de Big Data da Nextel, desenvolvi script com Python para extração e carga de arquivo JSON no Hive usando API em Python.

Atuei no projeto da Ticket Restaturante de sustentação e manutenção com Python, Flask e Docker.

Tecnologias: Python, Flask, Docker, Hive, Spark

UNIDBA Consultoria m TI - Jan 2018 - Set 2018 - São Paulo - SP

Programador Python

Desenvolvi microserviços com Python acessando banco de dados Oracle. O sistema de segurança construído em VB (monolito) questava sendo convertido para arquitetura de microserviços com Python e Oracle

Tecnologias: Python, Oracle

IBM 2016 - 2017 - Hortolandia - SP

Programador Python

Atuando como terceiro projeto de sustenção e manutenção acompanhando demandas de provisionamento de máquinas na nuvem da IBM Softlayer.

Tecnologias: Linux, Python e Bash(shell script).

Indra - 2015 - 2016 - São Paulo

Analista de Testes

Execução e geração de planos de testes. Atuei como líder de equipe

Tecnologias: QC/ALM, Testlink, Jira, Ambiente Mainframe Cobol II, DB2, Changeman, Roscoe, Easytrieve, Adabas, JCL, TSO.

Stefanini – 2014 – 2015 – Brasília - DF

Desenvolvedor Cobol Mainframe

Manutenção corretiva e melhorias no código legado

Tecnologias: Cobol, CICS, Visual Age, VSAM, DB2, SQL, JCL, TSO, RDZ

MTP Consultoria de Qualidade de Software - 2013 - 2015 - São Paulo - SP

Analista de Testes

Execução e geração de planos de testes.

Tecnologias: Mainframe

HSBC - 2010 - 2012 - Curitiba - PR

Desenvolvedor Cobol Mainframe

Atuei como POC entre India, Hong Kong e Canada para projeto de manutenção e conversão de dados.

Tecnologias: Mainframe, Cobol, DB2 e CICS

Instrutor de Mainframe

Por iniciativa própria atuei como Instrutor técnico em projetos de ensino do ambiente Mainframe

STEFANINI(2014) - Projeto Jovens Talentos - 40 horas

IMPACTA(2013) - Projeto Jovem aprendiz da IBM - 80 Horas

UFSCAR (2010) - Iniciação ao ambiente mainframe e desenvolvimento de programas em Cobol - 40 horas